臺灣板橋地方法院刑事判決　　　　　　94年度簡上字第288 號
上　訴　人　臺灣板橋地方法院檢察署檢察官
被　　　告　乙○○
上列上訴人因違反毒品危害防制條例案件，不服本院94年度簡字
第1214號中華民國94年3 月31日所為第一審簡易判決（聲請處刑
案號：93年度核退毒偵字第1289號），提起上訴，暨臺灣板橋地
方法院檢察署檢察官移送併辦（94年度毒偵字2049號），本院管
轄第二審之合議庭，認應適用通常程序自為第一審判決，判決如
下︰
    主  文
原判決撤銷。
乙○○連續施用第二級毒品，累犯，處有期徒刑玖月。扣案之安
非他命拾陸包（共淨重拾參點壹公克）均沒收銷燬之；電子秤壹
臺、分裝勺壹支、分裝袋貳佰伍拾伍個、吸食器貳組，均沒收。
    事  實
一、乙○○前曾因竊盜案件，經本院於民國（下同）90年4 月10
    日以89年度易字第4830號判決，判處有期徒刑6 月，復經臺
    灣高等法院於90年9 月28日以90年度上易字第3032號判決駁
    回上訴確定；又因違反毒品危害防制條例案件，經本院於90
    年3 月30日以89年度易字第3457號判決，判處有期徒刑5 月
    確定；上開罪刑經臺灣高等法院裁定應執行有期徒刑9 月確
    定；復因偽造文書案件，經本院於91年5 月16日以91年度訴
    字第739 號判決，判處有期徒刑3 月確定，上開3 罪合併執
    行有期徒刑1 年，至92年1 月20日縮刑期滿執行完畢。又曾
    因施用毒品案件，經本院以87年度毒偵字第1410號裁定送觀
    察、勒戒後，認有繼續施用毒品傾向，以87年度毒聲字第14
    10號裁定令入戒治處所施以強制戒治，於88年12月20日強制
    戒治執行完畢，經臺灣板橋地方法院檢察署檢察官於89年1
    月12日以89年度戒毒偵字第35號為不起訴處分確定；復因施
    用毒品案件，經本院以89年度毒聲字第4857號裁定令入戒治
    處所施以強制戒治，於91年1 月21日強制戒治執行完畢釋放
    。詎仍不知悛悔，明知安非他命係毒品危害防制條例所明定
    之第二級毒品，不得施用、持有，竟基於施用毒品安非他命
    之概括犯意，自93年7 月6 日某時起至94年1 月24日某時止
    ，在其位於臺北縣板橋市○○街60號之1 和14之2 號之住處
    及其友人胡仁豪位於臺北縣板橋市○○街68號4 樓住處等地
    ，以將毒品安非他命置於玻璃球吸食器內點燃燒烤成煙以吸
    食氣體之方式施用安非他命多次。嗣經警持本院核發之搜索
    票於93年7 月6 日下午6 時30分許，在臺北縣板橋市○○街
    60號之1 查獲乙○○，並於該址扣得乙○○所有之第二級毒
    品安非他命13包（共計淨重12.4公克），及供施用安非他命
    所用之電子秤1 台、分裝勺1 支、吸食器1 組，及預備供施
    用安非他命所用之分裝袋55個，並經警持搜索票於同日晚上
    8 時許至臺北縣板橋市○○街68號4 樓，扣得乙○○所有之
    第二級毒品安非他命3 包（共計淨重0.7 公克），及供施用
    安非他命所用之吸食器1 組，及預備供施用安非他命所用之
    分裝袋200 個。復乙○○因案遭通緝，為警於94年1 月24日
    下午5 時許，在臺北縣板橋市○○街14之2 號3 樓緝獲，並
    採集其尿液送驗結果，呈安非他命類陽性反應，始查悉上情
    。
二、案經臺北縣政府警察局中和分局報請臺灣板橋地方法院檢察
    署檢察官偵查後聲請簡易判決處刑，暨移送併案審理。
    理  由
一、上開事實，業據被告陳乙○○於本院準備程序中與審理時皆
    坦認不諱，而其先後經警查獲時所採集之尿液檢體，經送驗
    結果，均呈安非他命類之陽性反應，此分別有臺灣檢驗科技
    股份有限公司於93年7 月16日和94年2 月2 日出具之濫用藥
    物尿液檢驗報告各1 件在卷可憑（各附於臺灣板橋地方法院
    檢察署93年度核退毒偵字第1289號偵查卷宗第52頁及同署94
    年毒偵字第2049號偵查卷宗第6 頁），並有前開扣案之安非
    他命、電子秤、分裝勺、吸食器、分裝袋等物可資佐證，是
    堪認被告自白連續施用第二級毒品安非他命之犯行，核與事
    實相符，應堪信實。又被告前曾因施用毒品案件，經本院以
    87年度毒偵字第1410號裁定送觀察、勒戒後，認有繼續施用
    毒品傾向，以87年度毒聲字第1410號裁定令入戒治處所施以
    強制戒治，於88年12月20日強制戒治執行完畢，經臺灣板橋
    地方法院檢察署檢察官於89年1 月12日以89年度戒毒偵字第
    35號為不起訴處分確定；復因施用毒品案件，經本院以89年
    度毒聲字第4857號裁定令入戒治處所施以強制戒治，於91年
    1 月21日強制戒治執行完畢釋放等情，有前揭不起訴處分書
    及臺灣高等法院被告前案紀錄表各1 件在卷可按（分別附於
    同上署93年度核退毒偵字第1289號偵查卷宗第58頁及本院卷
    宗內），被告復自93年7 月6 日某時起至94年1 月24日某時
    止，連續施用第二級毒品安非他命，顯係在強制戒治執行完
    畢釋放後5 年內再犯毒品危害防制條例第10條之罪。本件事
    證已臻明確，被告犯行堪以認定，應予依法論科。
二、按安非他命依其成癮性、濫用性及對社會危害性之程度，已
    為毒品危害防制條例第2 條第2 項第2 款列為第二級毒品。
    核被告乙○○所為，係犯毒品危害防制條例第10條第2 項之
    施用第二級毒品罪。被告施用前後非法持有毒品之低度行為
    ，應為施用之高度行為所吸收，不另論罪。被告先後多次施
    用第二級毒品安非他命，時間緊接，且所犯構成要件相同，
    顯係基於概括犯意而為，為連續犯，應依法論以一罪，並加
    重其刑。起訴書雖僅對被告於93年7 月6 日下午4 時許，在
    臺北縣板橋市○○街60號之1 住處，非法施用第二級毒品安
    非他命之犯行，聲請簡易判決處刑，而未論及被告前開如事
    實欄所述之其餘施用第二級毒品安非他命之犯行（包括臺灣
    板橋地方法院檢察署94年度毒偵字第2049號移送併辦部分）
    ，然檢察官就犯罪事實之一部起訴者（檢察官聲請簡易判決
    處刑與起訴有同一效力），其效力及於全部，該部分犯行，
    業經被告於本院審理時自白不諱，且經檢察官分別移送本院
    併案審理，既與前開已聲請簡易判決處刑部分具有連續犯之
    裁判上一罪關係，本院自應併予審理，附此敘明。再查，被
    告前有如事實欄所示之論罪科刑執行情形，有前揭臺灣高等
    法院被告前案紀錄表1 件在卷可按，其於有期徒刑之執行完
    畢後，5 年內再犯本件有期徒刑以上之罪，為累犯，應依法
    遞予加重其刑。
三、原審以被告罪證明確，予以論罪科刑，固非無見。惟查，原
    審既對被告於93年7 月6 日下午4 時許以外之其餘施用第二
    級毒品安非他命犯行，暨前開移送本院併案審理部分（即94
    年度毒偵字第2049號），未及併予審判，尚有未洽，則檢察
    官上訴意旨以原審未就移送併辦部分併予審判，指摘原判決
    不當為有理由，原判決既有上述可議之處，自應由本院將之
    撤銷改判。爰審酌被告前已有施用毒品紀錄經2 次強制戒治
    後，竟又多次施用毒品犯行，顯見其戒除毒癮之意志力薄弱
    ，並考量施用毒品乃自戕行為，所生危害非鉅，再衡其素行
    （有前開臺灣高等法院被告前案紀錄表可參）及犯後坦承犯
    行態度良好等一切情狀，量處如主文所示之刑，以示懲儆。
    至扣案之安非他命共計16包（共合計淨重13.1公克，其中13
    包計淨重12.4公克，3 包計淨重0.7 公克），為查獲之毒品
    ，不問屬於犯人與否，均應依毒品危害防制條例第18條第1
    項前段規定，併予宣告沒收銷燬之；而電子秤1 台、分裝勺
    1 支、吸食器共2 組、分裝袋共255 個，皆為被告所有供其
    犯或預備供其犯施用第二級毒品安非他命所用之物，業據被
    告供陳在卷，均應依刑法第38條第1 項第2 款規定宣告沒收
    。
四、另按犯罪事實具有連續性或繼續性者，在實體上為一罪，在
    訴訟法上為同一客體，具有不可分割性，故檢察官雖就其犯
    罪事實之一部起訴，依刑事訴訟法第267 條之規定，其效力
    及於全部，但其效力及於全部之何一時點，自應予界定，最
    高法院32年上字第2578號判例意旨及82年度第4 次刑事庭會
    議，均係就經言詞辯論之有罪判決，其確定判決既判力之時
    點，係以最後審理事實法院宣示判決時為準，因最後審理事
    實法院宣示判決後始行發生之事實，非該法院所得審判，即
    為該案判決之既判力所不能及。而簡易判決因其不經言詞辯
    論，故並不經宣示判決程序（刑事訴訟法第455 條），不經
    宣示之裁判必經合法送達始生效力，故應以最初送達之日期
    為既判力之時點。而本件被告前因施用毒品案件，經本院於
    93年5 月31日以93年度簡字第2337號（以下簡稱前案）判處
    有期徒刑6 月確定，該判決正本已於93年6 月23日送達檢察
    官，有送達回證1 紙附於93年度簡字第2337號刑事卷宗可參
    ，是前案之既判力時點為93年6 月23日，本案被告犯罪之時
    間均在93年6 月23日之後，自均不為前案既判力效力所及，
    附予敘明。
五、末按，法院以簡易判決處刑者，所科之刑以宣告緩刑、得易
    科罰金之有期徒刑及拘役或罰金為限；另檢察官聲請以簡易
    判決處刑案件，經法院認為有刑事訴訟法第451 條之1 第4
    項但書之情形者，應適用通常程序審判之，分別為刑事訴訟
    法第449 條第3 項、第452 條所明定，故管轄第二審之地方
    法院合議庭受理簡易判決上訴案件，其認案件有刑事訴訟法
    第452 條之情形者，應撤銷原判決，逕依通常程序為第一審
    判決，是本院爰依前揭規定，自為第一審通常程序之判決，
    附此敘明。
據上論斷，應依刑事訴訟法第452 條、第455 條之1 第1 項、第
3 項、第369 條第1 項前段、第364 條、第299 條第1 項前段，
毒品危害防制條例第10條第2 項、第18條第1 項前段，刑法第11
條、第56條、第47條、第38條第1項第2款，判決如主文。
本案經檢察官甲○○到庭執行職務。
中　　華　　民　　國　　94　　年　　7 　　月　　29　　日
                  刑事第十五庭  審判長法  官  高  玉  舜
                                      法　官  吳  幸  娥
                                      法  官  陳  靜  茹
以上正本證明與原本無異。
如不服本判決應於送達後10日內向本院提出上訴狀。
                                      書記官  廖  美  紅
中　　華　　民　　國　　94　　年　　7 　　月　　29　　日
附錄本案論罪科刑法條全文：
毒品危害防制條例第10條
施用第一級毒品者，處六月以上五年以下有期徒刑。
施用第二級毒品者，處三年以下有期徒刑。
